# 请教陈版，销售退回的存货成本无法追溯时如何确定存货成本？

提问人：学以 时间：2016-12-29 13:51:01
请教陈版，甲公司本年发生销售退回，该设备是 7 年前销售的，当时的销售成本已不可查，现在也没有同类可比产品，需要退给客户90 万元，然后将设备拆回。就该设备已经与另外一个客户签订合同，售价 100 万元。
请问陈版，销售退回时冲减当年的收入和成本，该存货成本如何确定？

回答人：chenyiwei
如果确定当初的销售成本不切实可行的，可以考虑按当时的合同售价乘以当初销售年度该种产品（或其所属大类产品）的平均销售毛利率，以尽可能接近当初的实际销售成本金额。